【裁判字號】    90,訴,696
【裁判日期】    901109
【裁判案由】    違反槍砲彈藥刀械管制條例
【裁判全文】
臺灣彰化地方法院刑事判決                            九十年度訴字第六九六號
    公  訴  人  臺灣彰化地方法院檢察署檢察官
    被      告  戊○○
右列被告因違反槍砲彈藥刀械管制條例案件，經檢察官提起公訴（八十九年度偵字第
五九０四號），本院判決如左：
    主  文
戊○○無罪。
    理  由
一、公訴意旨略以：被告戊○○於民國八十四年間某日，在彰化市八卦山上，明知綽
    號「志明」之男子（已死亡）所持有而委託其寄藏之土造子彈二顆（送鑑定時擊
    發一顆，剩餘一顆）具有殺傷力，仿ＢＥＲＥＴＴＡ廠半自動手槍製造之改造手
    槍（槍枝管制編號：0000000000）一支，亦可發射子彈且具有殺傷力
    ，竟未經許可，同意受託寄藏而持有上開子彈及槍枝，嗣於八十九年八月三日下
    午五時三十分許，因為警查獲涉犯毒品危害防制條例罪，而帶同警方在彰化縣福
    興鄉○○村○○街廈粘橋旁起獲上開子彈及槍枝，因認被告涉犯槍彈藥刀械管
    制條例第十條第四項之罪。
二、按犯罪事實應依證據認定之，無證據不得推定其犯罪事實，刑事訴訟法第一百五
    十四條定有明文。又依同法第一百五十六條第一、二項規定，被告之自白，須與
    事實相符，始得作為證據。公訴意旨認被告涉犯槍砲彈藥刀械管制條例第十條第
    四項之罪，係以被告於警訊中自白，且證人乙○○亦否認扣案之子彈及槍枝係證
    人持有為其論據。惟被告堅決否認有寄藏並持有子彈及槍枝之犯行，辯稱子彈及
    槍枝並非被告所持有、藏放，乃被告與乙○○因毒品案為警查獲時，乙○○打行
    動電話託丁○○帶到廈粘橋藏放的，乙○○並要求被告擔起子彈及槍枝之刑責，
    答應要給被告新台幣十萬元之費用，但事後並沒有給等語。經查證人乙○○及丁○○固皆證稱乙○○並未打行動電話託丁○○將子彈及槍枝帶到廈粘橋藏放等語
    。然從證人即查獲本案之警員丙○○證稱：「（問：如何查獲被告持有槍枝？）
    印象中是乙○○供出槍枝，至於他是供出誰的，我忘記。」，警員甲○○證稱：
    「（問：何以問是否有槍枝？）因乙○○有違反槍砲的前科，印象中好像是乙○○說戊○○有槍，戊○○也承認自己有槍。」、「問是否有槍時，戊○○與乙○○交頭接耳在談些事情，後來戊○○就供出槍枝。」以及證人即與被告及乙○○
    同因毒品案為警查獲之許雅萍結證稱：「我確定乙○○有打電話給他朋友，他朋
    友住在附近（指毒品案查獲地點附近），但後來他朋友有沒有來，我不知道，乙○○是用手機打給他朋友。」、「電話講完後，警察就帶乙○○去找槍．．．」
    各等語觀之，乙○○於為警查獲毒品時，確有與被告戊○○交頭接耳，打行動電
    話予其朋友，並供述槍枝之情事無訛。參以證人己○○亦證稱：「今年（九十年
    ）快要農曆過年前半個月，在雲林戒治所要來彰化地院開庭時，有遇到『黑狗』
    ，即我與『黑狗』同（囚）車，『黑狗』問我，你們班上有否一位『阿西』，叫
    我轉告『阿西』把槍砲的案子擔起來，『阿西』被關及其家人的生活費用，他會
    處理，我回去後，問戊○○是否叫『阿西』，戊○○說是，我便把『黑狗』的意
    旨轉告戊○○」、「（問：前次訊問所說的『黑狗』，是否庭上站旁邊的乙○○
    ？）是的，那次到彰化地院是開康弼周法官的庭」等乙○○囑託證人己○○轉知
    被告承擔槍枝刑責之語，以及依警訊卷所附照片，扣案之子彈及槍枝乃以袋子包
    裝後，置於廈粘橋上之護欄旁，毫未遮蓋掩藏，明顯而易見，似即欲便利他人取
得，殊與藏放子彈及槍枝必藏於隱秘而不易為人發現取得處所之常情有違等情，
    堪認被告於警訊中之自白及證人乙○○、丁○○之證述，與事實不符，不足憑採
    。而被告於本院所辯子彈及槍枝非其持有、藏放，乃乙○○打行動電話託丁○○
    帶到廈粘橋所藏放，並要求被告承擔刑責等語，尚堪採信。即難認被告有受託寄
    藏而持有子彈及槍枝之事實。此外，復查無其他積極證據足資憑認被告有何公訴
    意旨所指之犯行，是不能證明被告犯槍砲彈藥刀械管制條例第十條第四項之罪，
    自應為無罪之諭知。
據上論斷，應依刑事訴訟法第三百零一條第一項，判決如主文。
中      華      民      國    九十      年     十一     月      九      日
                                臺灣彰化地方法院刑事第三庭
                                    法      官  廖  國  佑
右正本證明與原本無異。
如不服本判決，應於判決送達後十日內，向本院提出上訴狀( 須附繕本 )。
                                    法院書記官  王  宣  雄
中      華      民      國    九十      年     十一     月     十四     日


司法院資訊處製作；財團法人民間司法改革基金會備份。
